【裁判字號】    95,訴,3450
【裁判日期】    951229
【裁判案由】    違反槍砲彈藥刀械管制條例
【裁判全文】
臺灣臺中地方法院刑事判決              95年度訴字第3450號
公  訴  人  臺灣臺中地方法院檢察署檢察官
被      告  乙○○
指定辯護人  本院公設辯護人  丙○○
上列被告因違反槍砲彈藥刀械管制條例案件，經檢察官提起公訴
（95年度偵字第16986號），本院判決如下：
    主    文
乙○○未經許可，持有空氣槍，處有期徒刑貳年，併科罰金新台
幣貳萬元，罰金如易服勞役，以新台幣壹仟元折算壹日。緩刑伍
年。
扣案之空氣長槍壹枝（槍枝管制編號000000000 ，含鋼珠壹個）
、十字弓壹把（含箭玖拾壹支）沒收。
    犯罪事實及理由
一、乙○○明知空氣槍、十字弓係槍砲彈藥刀械管制條例所列管
    之槍及刀械，未經許可，不得持有，竟為供射擊鳥類之用，
    於民國（下同）89年間某日，購入具有殺傷力之空氣長槍1
    枝（槍枝管制編號0000000000，含鋼珠1個）及十字弓1把（
    含箭91支）後，未經許可，放在台中縣新社鄉○○街315 號
    住處而持有之。嗣於95年7 月27日17時許，為警持搜索票在
    上址查獲，並扣得上開空氣長槍1枝（含鋼珠1個）及十字弓
    1把（含箭91支）。
二、按現行刑事訴訟法為保障被告之反對詰問權，排除具有虛偽
    危險性之傳聞證據，以求實體真實之發見，於該法第159 條
    第1 項明定被告以外之人於審判外之言詞或書面陳述，除法
    律有規定者外，不得作為證據。而刑事訴訟法第159條之1至
    159條之4有傳聞法則之例外規定，且被告以外之人於審判外
    之陳述，雖不符前4 條之規定，而經當事人於審判程序同意
    作為證據，法院審酌該言詞陳述或書面陳述作成時之情況，
    認為適當者，亦得為證據；當事人、代理人或辯護人於法院
    調查證據時，知有第159條第1項不得為證據之情形，而未於
    言詞辯論終結前聲明異議者，視為有前項之同意，刑事訴訟
    法第159條之5定有明文。本件檢察官、被告並未就被告以外
    之人於審判外之陳述有所爭執，且迄於言詞辯論終結前，均
    未主張有刑事訴訟法第159條第1項不得為證據之情形，是應
    認已同意作為證據，且經本院審酌後，認無不適當之情形，
    應認均有證據能力，合先敘明。
三、上開犯罪事實業據被告乙○○供承不諱，復有上開空氣長槍
    （含鋼珠）及十字弓（含箭）扣案可證。而扣案之槍枝（槍
    枝管制編號0000000000），經鑑定結果認係空氣長槍，以中
    型高壓氣體鋼瓶內之氣體為發射動力，機械性能良好，經裝
    填直徑6mm鋼珠試射3 次，測得鋼珠之發射速度分別為144、
    144、136公尺／秒，計算其單位面積動能分別為32.27、32.
    27、28.78焦耳／平方公分，鋼珠1顆，認係直徑6 mm金屬彈
    丸，而殺傷力之相關數據，依日本科學警察研究所之研究結
    果，彈丸單位面積動能達20焦耳／平方公分，則足以穿入人
    體皮肉層，有內政部警政署刑事警察局95年8 月15日刑鑑字
    第0950115943號槍彈鑑定書在卷可稽（見核交卷第11- 14頁
    ），是該空氣長槍有殺傷力至明。另扣案之十字弓，經台中
    市警察局刀械鑑驗小組鑑驗結果，屬槍砲彈藥刀械管制條例
    列管之刀械，有該局95年11月20日中市警保民字第09501040
    37號函在卷可參（見本院卷第17頁），且扣案之十字弓箭，
    經警方試射，可以穿透鐵罐，有照片在卷可參（見警卷第19
    頁），足徵被告之自白與事實相符，本件事證明確，被告犯
    行堪以認定。
四、核被告所為，係犯槍砲彈藥刀械管制條例第8條第4項未經許
    可持有空氣槍罪及同條例第14條第3 項未經許可持有刀械罪
    。被告以一行為同時持有上開空氣槍及十字弓，同時觸犯上
    開二罪，為想像競合犯，應從一重之未經許可持有空氣槍罪
    處斷。公訴人就被告持有十字弓之犯行，雖未起訴，惟此與
    上開起訴經本院判決有罪之持有空氣槍部分，有裁判上一罪
    之想像競合犯關係，為起訴效力所及，本院自應併予審理。
    被告係為射擊鳥類而購入上開空氣槍及十字弓，購入後未作
    其他犯罪，且空氣槍係以中型高壓氣體鋼瓶內之氣體為發射
    動力，相較於其他以火藥為動力之列管槍枝而言，情節較為
    輕微，犯罪情狀顯可憫恕，認科以最低度刑仍嫌過重，爰依
    刑法第59條規定減輕其刑，並審酌被告前無不良素行，有臺
    灣高等法院被告前案紀錄表在卷可參，被告犯罪之動機、目
    的、手段、犯罪所生之危害及犯後坦承犯行，態度良好等一
    切情狀，量處如主文所示之刑，併就所處罰金刑定其易服勞
    役之折算標準。末查，被告前未曾受有期徒刑以上刑之宣告
    ，有上開紀錄表可按，被告坦承犯行，深具悔意，其經此教
    訓，當知警惕而無再犯之虞，本院綜核各情，所宣告之刑，
    認以暫不執行為適當，併予宣告緩刑5 年，以啟自新。另扣
    案之空氣槍1枝（含鋼珠1個）及十字弓1把（含箭91支），
    均為違禁物，應併予宣告沒收。
據上論斷，應依刑事訴訟法第299條第1項前段，槍砲彈藥刀械管
制條例第8條第4項、第14條第3 項，刑法第11條前段、第55條、
第59條、第42條第3項、第74條第1項第1款、第38條第1項第1 款
，判決如主文。
本案經檢察官甲○○到庭執行職務
中    華    民    國    95    年    12    月    29    日
                  刑事第二庭  審判長法  官  林清鈞
                                    法  官  郭書豪
                                    法  官  林慧英
上正本證明與原本無異。
如不服本判決，應於送達後10日內向本院提出上訴狀（須附繕本
），上訴於臺灣高等法院臺中分院。
                                    書記官  廖碩薇
中    華    民    國    95    年    12    月    29    日
附錄論罪科刑法條
槍砲彈藥刀械管制條例第8條
未經許可，製造、販賣或運輸鋼筆槍、瓦斯槍、麻醉槍、獵槍、
空氣槍或第4條第1項第1 款所定其他可發射金屬或子彈具有殺傷
力之各式槍砲者，處無期徒刑或5年以上有期徒刑，併科新臺幣1
千萬元以下罰金。
未經許可，轉讓、出租或出借前項所列槍枝者，處5 年以上有期
徒刑，併科新臺幣1千萬元以下罰金。
意圖供自己或他人犯罪之用，而犯前二項之罪者，處無期徒刑或
7年以上有期徒刑，併科新臺幣 1 千萬元以下罰金。
未經許可，持有、寄藏或意圖販賣而陳列第1項所列槍枝者，處3
年以上10年以下有期徒刑，併科新臺幣700萬元以下罰金。
第1項至第3項之未遂犯罰之。
槍砲彈藥刀械管制條例第14條
未經許可，製造、販賣或運輸刀械者，處3 年以下有期徒刑，併
科新台幣100萬元以下罰金。
意圖供自己或他人犯罪之用，而犯前項之罪者，處6月以上5年以
下有期徒刑，併科新台幣300萬元以下罰金。
未經許可，持有或意圖販賣而陳列刀械者，處1 年以下有期徒刑
、拘役或新台幣50萬元以下罰金。
第1項及第2項之未遂犯罰之。


司法院資訊處製作；財團法人民間司法改革基金會備份。
